【裁判字號】    96,交聲更,5
【裁判日期】    970123
【裁判案由】    違反道路交通管理處罰條例聲明異議
【裁判全文】
臺灣桃園地方法院交通事件裁定         96年度交聲更字第5號
原處分機關  桃園縣政府警察局龜山分局
異  議  人
即受處分人  丁○○○
            甲○○
            丙○○
共同代理人  乙○○
上列異議人即受處分人因違反道路交通管理處罰條例事件，對於
桃園縣政府警察局所為如附表所示之處分，聲明異議，經本院於
96年2 月15日以95年度交聲字第589 號裁定駁回後，異議人提起
抗告，茲臺灣高等法院於94年11月30日以94年度交抗字第841 號
裁定撤銷發回本院，本院裁定如下：
    主  文
如附表編號七、八、十一、十二、十三、十四所示之處分均撤銷。
前項撤銷部分，丁○○○行為人，利用道路為工作場所，均處罰
鍰新臺幣壹仟貳佰元。
其餘異議均駁回。
    理  由
一、聲明異議及抗告意旨略以：
    (一)異議人即受處分人丁○○○、甲○○、丙○○係阿羅哈客
      運股份有限公司（下稱阿羅哈客運公司）派駐於該公司位
      於桃園縣龜山鄉○○○路100 號對面之林口站候車亭（下
      稱阿羅哈客運林口站）之售票亭（下稱本件售票亭）之票
      務人員，該候車亭及售票亭，係阿羅哈客運公司前於民國
      89年間向桃園縣龜山鄉公所申請設立，經公所、桃園縣政
      府、監理機關等道路主管機關會勘後，同意設立，而由該
      公司將「林口站候車亭工程圖樣」向桃園縣政府工務局備
      查在案，並自90年間起開始啟用阿羅哈客運林口站及本件
      售票亭，詎於原處分機關員警於附表所示之違規時間，以
      異議人三人利用本件售票亭販售車票之行為，係分別違反
      道路交通管理處罰條例第82條第1 項第3 款、第10款（舉
      發違規通知單與原裁決書誤載為同條項第2 款），而予舉
      發，並以附表所示之裁決書裁處附表所示之罰金。
    (二)阿羅哈客運林口站及本件售票亭前係由阿羅哈客運公司前
      經申請核准設立，並已經該公司將工程圖樣向桃園縣政府
      工務局備查在案，且自90年間起至95年間異議人三人遭舉
      發止，均未曾遭相關道路主管機關指為違法要求撤除或經
      警察機關舉發本件售票亭係屬於道路障礙之情形，原處分
      機關所為除違反行政法上之信賴保護原則外，因本件售票
      亭遷移實係等同變相遷站，亦即停駛原路線，而依「交通
      部公路總局各區監理所審核公路汽車客運業者申請國道與
      一般客運路線增、減班次及停駛處理原則」規定，停駛路
      線需公告一個月及試辦六個月，惟原處分機關所屬員警舉
      發異議人三人之時間，皆未達六個月，附表所示之裁決書
      處分顯有行政程序法第111 條第3 款、第7 款規定之「行
      政處分內容對任何人均屬不能實現」、「其他具有重大明
      顯之瑕疵」事由存在，自應認屬無效；此外，附表編號一
      、十一、十二、十三、十四所示之裁決處分，異議人三人
      未逾到案期限，依違反道路交通管理事件統一裁罰標準表
      規定裁罰標準，應僅裁處新臺幣（下同）1,200 元，惟竟
      遭原處分機關裁處2,400 元，該等裁決書亦有違誤。
    (三)另市區○○○○道客運皆係將售票亭與候車亭置於同一處
      ，俾利乘客購票候車及詢問相關事宜，係早前行政慣例，
      而新竹市○○路○段行人道上之清華大學站即有國光汽車
      客運股份有限公司（下稱國光汽車客運公司）、亞聯客運
      、豪泰客運、新竹汽車客運股份有限公司（下稱新竹汽車
      客運公司）、建明汽車客運股份有限公司（下稱建明汽車
      客運公司）等在該處設有候車亭及售票亭，足徵該行政慣
      例確係存在。爰聲請撤銷附表所示之裁決處分云云。
二、按「有下列情形之一者，除責令行為人即時停止並消除障礙
    外，處行為人或其雇主新臺幣一千二百元以上二千四百元以
    下罰鍰：一、…。三、利用道路為工作場所。四、…。」，
    道路交通管理處罰條例第82條第1 項第3 款定有明文。經查
    ：
    (一)本件售票亭係坐落在桃園縣龜山鄉○○○路100 號對面人
      行道上，由阿囉哈客運公司派駐異議人三人在該處販售車
      票，為異議人三人所不爭執，且有阿羅哈客運林口站及本
      件售票亭之現場照片在卷可稽，而依照片所示，本件售票
      亭係以鐵鋁鋼板製成可供人在內從事工作之鋼亭，其寬度
      約達人行道寬度一半，是本件售票亭於客觀上顯已有占用
      人行道之事實，應堪認定。
    (二)又本件售票亭，既非以機器操作販賣車票之自動付款設備
      ，而係以人員在該處販售車票，自須結合人與本件售票亭
      ，始能發揮其販售車票之功能；是本件售票亭之性質，如
      屬阿羅哈客運公司派駐人員在內販售車票以為營業者，該
      售票亭因有人員在內從事工作，應屬工作場所之性質，構
      成道路交通管理處罰條例第82條第1 項第3 款規定之「利
      用道路為工作場所」違規行為，其處罰主體為利用該售票
      亭從事售票工作之行為人或該行為人之雇主，又處罰售票
      工作之行為人時，行為人如認其係因依雇主指示在該處售
      票係有不可歸責之事由時，應依同條例第85條規定，向處
      罰機關告知應歸責之雇主，請求處罰機關改以雇主為處罰
      對象；如屬阿羅哈客運公司未派駐人員在內販售車票為營
      業者，因該售票亭並未有人員在內從事工作，僅屬占用人
      行道之妨礙行人通行之障礙物，構成同條項第1 款之「在
      道路堆積、置放、設置或拋擲足以妨礙交通之物」違規行
      為，其處罰主體，係設置該售票亭之實際設置人為處罰對
      象，亦即，受雇主僱用搭建該售票亭之搭建行為人（搭建
      人如認其係不可歸責，亦應依同條例第85條規定為申請）
      或該雇主、或以設置完成後之售票亭所有人為行為人。
    (三)本件異議人三人均屬阿羅哈客運股份有限公司之員工，並
      依該公司指示在本件售票亭從事售票之工作等情，為異議
      人三人所不爭執，並有阿羅哈客運公司96年6 月20日羅客
      行字第960005000 號函在卷可稽，依上開說明，本件阿羅
      哈客運公司與異議人三人均有違反道路交通管理處罰條例
      第82條第1 項第3 款之違規行為存在，應堪認定。是原處
      分機關以異議人三人有違反道路交通管理處罰條例第82條
      第1 項第3 款之事由，依違反道路交通管理事件統一裁罰
      標準表規定之裁罰標準，以附表編號一至六、九、十、十五
      至所示之裁決處分，對異議人三人各裁處罰鍰1,200 元
      ，並無違誤。此外，本條項處罰規定既已明定處罰之警察
      機關應「責令行為人即時停止並消除障礙」，而本件異議
      人三人違規行為係「利用道路為工作場所」，且各件舉發
      違規時間均相隔至少二小時以上，尚難認異議人三人（或
      其雇主阿羅哈客運公司指示三人停止上開行為）有不能立
      即停止利用該售票亭為工作場所之事由存在，自難認原處
      分機關連續於附表所示之時間舉發異議人三人之違規行為
      係有所不當。
    (四)然就原處分機關以附表編號十一至十四所示之裁決處分裁處異
      議人丁○○○罰鍰2,400 元部分，因該等裁決書之桃園縣
      政府警察局舉發違反道路交通管理事件通知單所載之應到
      案日期分別為95年10月16日、同年10月27日、11月2 日、
      10月28日，而異議人丁○○○已於同年10月14日即前往原
      處分機關申訴，有桃園縣政府警察局龜山分局95年10月27
      日山警分交字第0955030606號函附卷足憑，足堪認異議人
      未逾越應到案期限，依道路交通管理處罰條例第82條第1
      項第3 款、違反道路交通管理事件統一裁罰基準表規定，
      應對異議人裁處罰鍰1,200 元，方屬適法；又附表編號七
      、八所示之裁決處分，以異議人丁○○○利用本件售票亭
      販售車票行為，構成道路交通管處罰條例第10款之「未經
      許可在道路擺設攤位」違規行為，依異議人違規行為樣態
      ，亦屬未洽，爰依道路交通管理處罰條例第89條規定，準
      用刑事訴訟法第370 條但書，適用道路交通案件處理辦法
      第20條前段規定，撤銷上開裁決處分，並參照附件違反道
      路交通管理事件統一裁罰基準表規定之裁罰基準，裁處如
      主文第二項所示。
    (五)至於，附表編號一所示之裁決處分，異議人丁○○○雖辯
      稱於到案期限前，向原處分機關提出異議，惟經原處分機
      關查證結果，查並無異議人丁○○○提出異議之紀錄，有
      本院公務電話紀錄二份在卷可稽，是異議人此部分之異議
      ，難認有理。
三、本件原處分機關所為如附表所示之裁決處分，除上開經本院
    撤銷並另為裁定部分外，查未有其他違法情形，而異議人三
    人雖以上開異議理由及抗告事由置辯，惟查：
    (一)按信賴保護原則之適用，須具備下列所述要件，始足當之
      ：(1)須有信賴基礎：即須有一個足以引起當事人信賴之國
      家行為（含行政機關之行政處分或其他行為）。(2)信賴表
      現：即當事人因信賴該國家行為而展開具體的信賴行為（
      包括運用財產及其他處理行為），且信賴行為與信賴基礎
      間須有因果關係，如嗣後該國家行為有變更或修正，將使
      當事人遭受不能預見之損失。(2)信賴值得保護：即當事人
      之信賴，必須值得保護。如當事人有以詐欺、脅迫或賄賂
      方法，獲得國家行為，或對重要事項提供不正確資料或為
      不完全陳述，致使行政機關依該資料或陳述而為行為，或
      明知行政機關之行為違法或因重大過失而不知等情形者，
      則其信賴不值得保護（最高行政法院93年度判字第1677號
      判決要旨參照）。
    (二)復按「本法（註：建築法）第九十九條第一項規定之建築
      物，起造人應依左列規定辦理後，敘明不適用本法全部規
      定或一部規定之條款及其理由申請當地縣市政府核定。一
      、…二、候車亭、郵筒、電話亭、警察崗亭、變電箱、開
      關箱及地面下之建築物，在市區道路範圍內建造者，其工
      程計畫應先申請市區道路管理機關許可。三、…。」、「
      前項第一款、第二款、第三款建築物，經核定不適用本法
      全部之規定者，仍應將工程圖樣說明書及建築期限申報縣
      市主管建築機關備查。」，84年1 月17日修正公布並於94
      年6 月20日廢止之臺灣省建築管理規則第36條第1 項第3
      款、第3 項定有明文；又「交通事業新設或增設車站、招
      呼站或候車亭時，應將計畫設置地點及位置平面圖樣，送
      本府核定後始得設置。」、「下列行為應予禁止：一、在
      道路堆置或棄置有礙交通之物品。二、利用道路作工作場
      所。三、利用道路擺設攤位。四、其他不當使用或佔用道
      路之行為。」、「前條情形，於特定時段供為慶典表演、
      臨時夜市集散、藝文展示及其他經道路管理機關許可使用
      者不在此限。」，桃園縣市區道路管理規則第23條第1 項
      、第38條、第39條分別定有明文。
    (三)查以，本件阿羅哈客運林口站候車亭，前係由該公司以89
      年11月7 日羅客行字第89013900號函向桃園縣龜山鄉公所
      申請在桃園縣龜山鄉○○○路100 號對面設置候車亭後，
      經桃園線龜山鄉公所以89年11月8 日桃龜鄉工七字第8902
      3496號函函復以「主旨：有關貴公司擬於本鄉○○○路10
      0 號對面設置乙座後車亭乙案，本所原則同意並請貴公司
      依縣府設置辦法設置，請查照。」後，由桃園縣政府以89
      年12月1 日89府建公字第231400號函函復以「主旨：有關
      貴所為阿羅哈客運擬於桃園縣龜山鄉○○○路100 號對面
      人行道設置後車亭，函請本府是否同意設置乙案，復請查
      照。說明：一、…。二、查候車亭建築，依前台灣省建築
      管理規則第三十六條規定，應先申請市區道管理機關許可
      ，再將工程圖樣說明及建築期限申報本府工務局備查。」
      ，嗣由公路局、臺北市政府交通局、桃園縣政府、龜山鄉
      公所、桃園縣政府警察局、中壢工務段、阿羅哈公司、交
      通部公路局新竹監理所於89年12月18日至現場會勘，會勘
      結果以「(一)阿羅哈客運公司申請於桃園縣龜山鄉○○○路
      100 號對面人行道上設置候車亭經本所召集相關主管機關
      現場勘查，人行道寬為三‧八公尺，當地交通狀況尚可擬
      同意設置。(二)請阿羅哈客運公司依桃園縣政府八十九年十
      二月一日八九府建公字第二三一四００號函儘速辦理。(三)
      本案俟報公路主管機關核准後再依監理程序辦理。」，經
      阿羅哈客運公司將「林口候車亭工程圖樣」報請桃園縣政
      府工務局核備後，經該局以90年3 月16日90桃縣工建（戊
      ）字第828 號函函復以「主旨：貴公司檢送國道客運路線
      『林口站候車亭工程圖樣』請核備乙案，復請查照。說明
      ：一、…。二、本案請依規定申請市區道路管理機關許可
      設置後始得設置，相關工程圖樣本府備查。」等情，有上
      開各函文及會勘紀錄各一份在卷可稽，而依上開函文所示
      資料，均僅以設置「候車亭」為其內容及會勘標的，難認
      上開函文及會勘以「售票亭」為設置標的，又參照卷附阿
      羅哈客運公司送請桃園縣政府工務局核備之「林口站候車
      亭工程圖樣」（本院95年度交聲字第589 號第18頁之「阿
      羅哈客運公司捐贈長途客運候車亭位置圖」），僅在候車
      亭坐落位置之平面圖內將本件售票亭實際坐落位置塗黑，
      除未以文字標註該塗黑部分為售票亭外，亦未在建築側面
      圖繪製本件售票亭之建築圖樣結構，自難認本件售票亭曾
      經相關主管機關核准甚或會勘同意，是本件阿羅哈客運公
      司設置之本件售票亭與經權責單位核准設置之阿羅哈客運
      林口站候車亭，顯非同一標的，二者間亦無任何關聯性存
      在，且依阿羅哈客運公司呈報桃園縣政府工務局之圖說，
      顯有刻意隱瞞該公司欲搭建本件售票亭之事實，自難認有
      行政法上信賴保護原則之適用，是異議人三人辯稱阿羅哈
      客運公司設置之本件售票亭係經主管機關核准並應適用信
      賴保護原則云云，洵無足採。
    (四)異議人三人雖另以國道客運皆將售票亭與候車亭置於同一
      處，係為行政慣例置辯，並舉新竹市○○路○段行人道上
      之清華大學站之國光汽車客運公司、亞聯客運、豪泰客運
      、新竹汽車客運公司、建明汽車客運公司等為例云云，惟
      查，國光汽車客運公司於新竹市○○路之「清大站」，雖
      設有售票亭，惟該售票亭並非坐落在候車亭內之人行道上
      ，而係該公司另向清華大學承租土地搭建售票亭等情，有
      國光客運清大站之候車亭及售票亭照片、交通部公路總局
      臺北區監理所96年7 月31日北監運字第0960035928號函、
      國光汽車客運公司96年7 月24日國光業營字第96102490號
      函、國立清華大學93年4 月15日清保管字第0930001810號
      函暨場地使用協議書各一份在卷為憑，又新竹汽車客運公
      司於該處人行道上雖設有候車亭及售票亭，惟該設置係於
      79年12月間該公司在新竹市交通安全聯席會報提出申請於
      「清大站」紅磚人行道上設置候車亭兼售班、公車票，經
      新竹市政府依會議決議以80年1 月29日府建公字第71593
      號函同意設置核准等情，有交通部公路總局新竹區監理所
      96年7 月25日竹監運字第0960011574號函、新竹汽車客運
      公司96年7 月18日新客業字第0773號函各一份在卷可查，
      是國光汽車客運公司、新竹汽車客運公司皆係合法在該處
      設置售票亭；而建明汽車客運公司則以設置售票亭原始文
      件流失、豪泰公司雖於該人行道上有售票亭，惟函復以該
      公司並未申請設置售票亭而以服務人員於車上售票方式販
      售車票函復等情，分別有交通部公路總局新竹區監理所96
      年7 月30日竹監運字第0960011979號函、建明汽車客運公
      司96年7 月25日96建法字第07030 號函、臺北市政府交通
      局96年7 月3 日北市交二字第09633361500 號函各一份在
      卷可佐；此外，桃園縣龜山鄉公所95年9 月25日桃龜鄉工
      字第0950029221號函檢附之「阿羅哈客運股份有限公司於
      復興一路100 號前設置候車亭是否包含售票亭之會勘紀錄
      （註：會勘日期95年9 月19日）」之會勘結果亦記載以「
      六、會勘結果：１、阿羅哈客運意見：…。２、桃園縣政
      府交通局意見：請阿羅哈客運公司將售票亭移至他處繼續
      服務旅客。３、龜山鄉公所意見：(1)有關阿羅哈客運於復
      興一路100 號對面設置候車亭乙案，本所於89年11月8 日
      桃龜鄉工七字第89023496號函原則同意在案，並請貴公司
      依縣府設置辦法設置。(2)阿囉哈客運於復興一路人行道設
      置候車亭本所原則同意設置，候車亭內設置售票亭請貴公
      司立即移置，以便人行道暢通。(3)請阿羅哈客運公司於文
      到7 日內移置。」，是依上開函復內容及會勘結論，自難
      認異議人三人辯稱之行政慣例係屬存在。
    (五)至於，異議人三人以「交通部公路總局各區監理所審核公
      路汽車客運業者申請國道與一般客運路線增、減班次及停
      駛處理原則」規定，主張本件售票亭遷移實係等同變相遷
      站，即停駛原路線云云，惟路線停駛與設立售票亭本屬二
      事，況以異議人三人僅係阿羅哈客運公司所屬員工，該路
      線與售票亭之權利，均屬阿羅哈客運公司所有，自難認異
      議人三人就此所辯為有理。
四、綜上所述，本件除附表編號七、八、十一、十二、十三、十四所示之
    處分，因有如上開二、(四)所示之瑕疵，應由本院依依道路交
    通管理處罰條例第89條規定，準用刑事訴訟法第37 0條但書
    ，適用道路交通案件處理辦法第20條前段規定撤銷上開處分
    ，另為裁處如主文第二項所示外，異議人三人其他異議理由
    ，均難認有理，均應予駁回。
據上論斷，應依道路交通管理處罰條例第87條第2 項，道路交通
案件處理辦法第20條，裁定如主文。
中    華    民    國    97    年    1     月    23    日
                  刑事第十庭  法  官  陳世旻
┌────────────────────────────────────────────────┐
│附表：                                                                                          │
├──┬────┬────┬──────┬─────┬────┬─────┬─────┬─────┤
│編號│裁決日期│受處分人│裁決書字號  │ 違規時間 │違規地點│原舉發裁處│原舉發裁處│ 裁處金額 │
│    │(年月日)│        │            │(年月日時)│        │之違規事實│之違規法條│ (新臺幣) │
├──┼────┼────┼──────┼─────┼────┼─────┼─────┼─────┤
│ 一 │95.10.27│丁○○○│95山警分交裁│95.06.02/ │龜山鄉○○○○道路作│第82條第1 │2,400 元  │
│    │        │        │字第00561號 │16:22     │興一路  │為工作場所│項第3 款  │          │
├──┼────┼────┼──────┼─────┼────┼─────┼─────┼─────┤
│ 二 │95.10.19│丁○○○│95山警分交裁│95.09.09/ │龜山鄉○○○○道路作│第82條第1 │1,200 元  │
│    │        │        │字第00676號 │15:35     │興一路  │為工作場所│項第3 款  │          │
├──┼────┼────┼──────┼─────┼────┼─────┼─────┼─────┤
│ 三 │95.10.19│丁○○○│95山警分交裁│95.09.10/ │龜山鄉○○○○道路作│第82條第1 │1,200 元  │
│    │        │        │字第00681號 │08:50     │興一路  │為工作場所│項第3 款  │          │
├──┼────┼────┼──────┼─────┼────┼─────┼─────┼─────┤
│ 四 │95.10.19│丁○○○│95山警分交裁│95.09.10/ │龜山鄉○○○○道路作│第82條第1 │1,200 元  │
│    │        │        │字第00682號 │12:15     │興一路  │為工作場所│項第3 款  │          │
├──┼────┼────┼──────┼─────┼────┼─────┼─────┼─────┤
│ 五 │95.10.19│丁○○○│95山警分交裁│95.09.11/ │龜山鄉○○○○道路作│第82條第1 │1,200 元  │
│    │        │        │字第00683號 │11:47     │興一路  │為工作場所│項第3 款  │          │
├──┼────┼────┼──────┼─────┼────┼─────┼─────┼─────┤
│ 六 │95.10.19│丁○○○│95山警分交裁│95.09.16/ │龜山鄉○○○○道路作│第82條第1 │1,200 元  │
│    │        │        │字第00677號 │18:18     │興一路  │為工作場所│項第3 款  │          │
├──┼────┼────┼──────┼─────┼────┼─────┼─────┼─────┤
│ 七 │95.10.19│丁○○○│95山警分交裁│95.09.19/ │龜山鄉復│未經許可在│第82條第1 │1,200 元  │
│    │        │        │字第00678號 │14:47     │興一路  │道路擺設攤│項第10款  │          │
│    │        │        │            │          │        │位        │          │          │
├──┼────┼────┼──────┼─────┼────┼─────┼─────┼─────┤
│ 八 │95.10.19│丁○○○│95山警分交裁│95.09.21/ │龜山鄉復│未經許可在│第82條第1 │1,200 元  │
│    │        │        │字第00679號 │17:38     │興一路  │道路擺設攤│項第10款  │          │
│    │        │        │            │          │        │位        │          │          │
├──┼────┼────┼──────┼─────┼────┼─────┼─────┼─────┤
│ 九 │95.10.19│丁○○○│95山警分交裁│95.09.22/ │龜山鄉○○○○道路作│第82條第1 │1,200 元  │
│    │        │        │字第00680號 │14:00     │興一路  │為工作場所│項第3 款  │          │
├──┼────┼────┼──────┼─────┼────┼─────┼─────┼─────┤
│ 十 │95.10.19│丁○○○│95山警分交裁│95.09.27/ │龜山鄉○○○○道路作│第82條第1 │1,200 元  │
│    │        │        │字第00684號 │18:31     │興一路  │為工作場所│項第3 款  │          │
├──┼────┼────┼──────┼─────┼────┼─────┼─────┼─────┤
│ 十一 │95.10.26│丁○○○│95山警分交裁│95.09.30/ │龜山鄉○○○○道路作│第82條第1 │2,400 元  │
│    │        │        │字第00692號 │16:02     │興一路  │為工作場所│項第3 款  │          │
├──┼────┼────┼──────┼─────┼────┼─────┼─────┼─────┤
│ 十二 │95.10.26│丁○○○│95山警分交裁│95.09.12/ │龜山鄉○○○○道路作│第82條第1 │2,400 元  │
│    │        │        │字第00689號 │09:30     │興一路  │為工作場所│項第3 款  │          │
├──┼────┼────┼──────┼─────┼────┼─────┼─────┼─────┤
│ 十三 │95.10.26│丁○○○│95山警分交裁│95.09.12/ │龜山鄉○○○○道路作│第82條第1 │2,400 元  │
│    │        │        │字第00691號 │16:23     │興一路  │為工作場所│項第3 款  │          │
├──┼────┼────┼──────┼─────┼────┼─────┼─────┼─────┤
│ 十四 │95.10.26│丁○○○│95山警分交裁│95.09.13/ │龜山鄉○○○○道路作│第82條第1 │2,400 元  │
│    │        │        │字第00690號 │14:20     │興一路  │為工作場所│項第3 款  │          │
├──┼────┼────┼──────┼─────┼────┼─────┼─────┼─────┤
│ 十五 │95.10.19│甲○○  │95山警分交裁│95.09.06/ │復興一路│利用道路作│第82條第1 │1,200 元  │
│    │        │        │字第00673號 │21:50     │長庚急診│為工作場所│項第3 款  │          │
│    │        │        │            │          │室旁    │          │          │          │
├──┼────┼────┼──────┼─────┼────┼─────┼─────┼─────┤
│ 十六 │95.10.19│甲○○  │95山警分交裁│95.09.12/ │復興一路│利用道路作│第82條第1 │1,200 元  │
│    │        │        │字第00674號 │01:30     │長庚急診│為工作場所│項第3 款  │          │
│    │        │        │            │          │室旁    │          │          │          │
├──┼────┼────┼──────┼─────┼────┼─────┼─────┼─────┤
│ 十七 │95.10.19│甲○○  │95山警分交裁│95.09.12/ │復興一路│利用道路作│第82條第1 │1,200 元  │
│    │        │        │字第00675號 │03:55     │長庚急診│為工作場所│項第3 款  │          │
│    │        │        │            │          │室旁    │          │          │          │
├──┼────┼────┼──────┼─────┼────┼─────┼─────┼─────┤
│ 十八 │95.10.19│甲○○  │95山警分交裁│95.09.13/ │復興一路│利用道路作│第82條第1 │1,200 元  │
│    │        │        │字第00672號 │20:20     │長庚醫院│為工作場所│項第3 款  │          │
│    │        │        │            │          │前人行道│          │          │          │
├──┼────┼────┼──────┼─────┼────┼─────┼─────┼─────┤
│ 十九 │95.10.19│丙○○  │95山警分交裁│95.09.06/ │復興一路│利用道路作│第82條第1 │1,200 元  │
│    │        │        │字第00685號 │14:05     │長庚醫院│為工作場所│項第3 款  │          │
│    │        │        │            │          │前人行道│          │          │          │
├──┼────┼────┼──────┼─────┼────┼─────┼─────┼─────┤
│ 二十 │95.10.19│丙○○  │95山警分交裁│95.09.06/ │復興一路│利用道路作│第82條第1 │1,200 元  │
│    │        │        │字第00687號 │16:05     │長庚旁  │為工作場所│項第3 款  │          │
├──┼────┼────┼──────┼─────┼────┼─────┼─────┼─────┤
│  │95.10.19│丙○○  │95山警分交裁│95.09.07/ │龜山鄉○○○○道路作│第82條第1 │1,200 元  │
│    │        │        │字第00686號 │15:23     │興一路  │為工作場所│項第3 款  │          │
├──┼────┴────┴──────┴─────┴────┴─────┴─────┴─────┤
│備註│                                                                                          │
└──┴─────────────────────────────────────────────┘
以上正本證明與原本無異。
如不服本裁定，應於送達後5 日內，向本院提出抗告狀。
                              書記官  劉璟佳
中    華    民    國    97    年    1     月    31    日


司法院資訊處製作；財團法人民間司法改革基金會備份。
